臺灣臺北地方法院簡易民事判決
111年度北簡字第14251號
原      告  良京實業股份有限公司
法定代理人  平川秀一郎
訴訟代理人  莊碧雯  
被      告  饒頌君  
上列當事人間請求給付簽帳卡消費款事件，本院於民國一百一十
一年十一月二日言詞辯論終結，判決如下︰
    主    文
被告應給付原告新臺幣肆萬伍仟肆佰參拾參元，及其中新臺幣貳
萬捌仟伍佰陸拾元部分，自民國九十七年十二月一日起至民國一
百零四年八月三十一日止，按年息百分之十九點七一計算之利息
，另自民國一百零四年九月一日起至清償日止，按年息百分之十
五計算之利息。
被告應給付原告新臺幣伍萬捌仟柒佰柒拾柒元，及其中新臺幣伍
萬參仟零伍拾陸元部分，自民國九十九年四月二十一日起至民國
一百零四年八月三十一日止，按年息百分之二十計算之利息，另
自民國一百零四年九月一日起至清償日止，按年息百分之十五計
算之利息。
訴訟費用新臺幣壹仟壹佰壹拾元由被告負擔。
本判決得假執行。
    事    實
甲、原告方面：
一、聲明：如主文第一、二項所示。
二、陳述略稱：
  ㈠緣被告饒頌君前向慶豐商業銀行股份有限公司（下稱慶豐銀
    行）申辦信用卡並簽定信用卡使用契約，被告得持用核發之
    信用卡於特約商店記帳消費，但應於當期繳款截止日前清償
    ，若於當期繳款截止日前未繳清該期全部信用卡帳款時，即
    表示選擇以循環信用方式繳款，並按實際撥付消費款予特約
    商店之日起，按年息百分之十九點七一按日計算利息，若未
    於當期繳款截止日前，繳付最低應繳金額或遲延期限者，另
    需給付逾期手續費，延滯第一個月加計新臺幣（下同）一百
    五十元、延滯第二個月加計三百元、延滯第三個月加計六百
    元之逾期手續費。
　㈡被告另向渣打國際商業銀行股份有限公司（下稱渣打銀行）
    申辦信用卡並簽訂使用契約並申請餘額代償服務，被告得持
    用核發之信用卡於特約商店記帳消費，於當期繳款截止日前
    清償金額，若選擇以循環信用方式繳款，應於當期繳款截止
    日前繳付最低付款額，並依年利率百分之二十計付循環信用
    利息，另若申請餘額代償服務並獲核准時，銀行得於核准後
    以動支持卡人信用額度方式代償持卡人指定之款項，且得將
    代償之金額計循環信用本金，並按循環信用利息規定計付利
    息，倘持卡人未於當期繳款期限前繳付最低付款額或遲誤繳
    款期限者，除循環信用利息外，另須取三期分別為三百元、
    四百元、五百元之違約金。　　
　㈢詎被告未依約繳款，尚積欠慶豐銀行本金二萬八千五百六十
    元及利息；另積欠渣打銀行本金五萬三千零五十六元及利息
    。慶豐銀行已將前揭借款債權讓與訴外人慶銀資產管理股份
    有限公司（下稱慶銀公司），慶銀公司再於民國九十八年三
    月三十一日將債權轉讓原告，並通知被告，被告已積欠四萬
    五千四百三十三元，及其中本金二萬八千五百六十元部分自
    九十七年十二月一日起至一百零四年八月三十一日止，按年
    息百分之十九點七一計算之利息，另自一百零四年九月一日
    起至清償日止，按年息百分之十五計算之利息未清償。渣打
    銀行於九十九年八月二日將其對被告債權讓與原告並依法公
    告，被告積欠五萬八千七百七十七元，及其中本金五萬三千
    零五十六元部分自九十九年四月二十一日起至一百零四年八
    月三十一日止，按年息百分之二十計算之利息，另自一百零
    四年九月一日起至清償日止，按年息百分之十五計算之利息
    未清償，原告屢經催討無果，爰以本件起訴狀繕本送達再度
    作為債權讓與通知，並依消費借貸及債權讓與之法律關係提
    起本件訴訟。
三、證據：提出慶豐銀行信用卡申請書影本一件、慶豐銀行信用
    卡約定條款影本一件、分攤表二件、債權讓與證明書影本三
    件、債權本金餘額明細表一件、通知函影本一件、渣打信用
    卡申請書影本一件、渣打信用卡合約書影本一件、金管銀票
    字第10040000140號令影本一件、債權資料明細表影本一件
    、報紙公告影本一件及被告戶籍謄本一件為證。
乙、被告方面：被告未於言詞辯論期日到場，亦未提出書狀作何
    聲明或陳述。
    理    由
一、程序方面：
  ㈠依原告所提慶豐銀行信用卡約定條款第二十五條、渣打信用
    卡合約書第三十一條之約定，兩造合意以臺灣臺北地方法院
    為第一審管轄法院，故本院對本事件具有管轄權。
  ㈡按訴狀送達後，原告不得將原訴變更或追加他訴，但擴張或
    減縮應受判決事項之聲明者，不在此限，民事訴訟法第二百
    五十五條第一項第三款定有明文；前揭規定於簡易程序適用
    之（民事訴訟法第四百三十六條第二項參照）。經查，原告
    聲明第一項原請求「被告應給付原告六萬五千八百三十三元
    ，及其中二萬八千五百六十元部分，自九十七年十二月一日
    起至一百零四年八月三十一日止，按年息百分之十九點七一
    計算之利息，另自一百零四年九月一日起至清償日止，按年
    息百分之十五計算之利息，暨自九十七年十二月一日起至清
    償日止，每月加計付六百元之逾期手續費。」；聲明第二項
    原請求「被告應給付原告五萬八千七百七十七元，及其中五
    萬三千零五十六元部分自九十九年四月二十一日起至一百零
    四年八月三十一日止，按年息百分之十九點二十計算之利息
    ，另自一百零四年九月一日起至清償日止，按年息百分之十
    五計算之利息，暨違約金一千二百。」。嗣於一百一十一年
    十一月二日言詞辯論程序中減縮聲明第一項主請求金額為四
    萬五千四百三十三元，違約金二萬零四百元及末段逾期手續
    費均減縮不請求，另聲明第二項末段違約金減縮不請求，參
    酌前揭規定，程序並無不合，應予准許。　　　
  ㈢本件被告經合法通知未於言詞辯論期日到場，核無民事訴訟 
    法第三百八十六條所列各款情形，應依職權由原告一造辯論
     而為判決。
二、原告主張之事實，已據其提出慶豐銀行信用卡申請書影本一
    件、慶豐銀行信用卡約定條款影本一件、分攤表二件、債權
    讓與證明書影本三件、債權本金餘額明細表一件、通知函影
    本一件、渣打信用卡申請書影本一件、渣打信用卡合約書影
    本一件、金管銀票字第10040000140號令影本一件、債權資
    料明細表影本一件、報紙公告影本一件及被告戶籍謄本一件
    為證，經核對相關證物原本無訛，被告未到庭爭執，亦未提
    出書狀做任何聲明或陳述，堪認原告主張為真實。
三、從而，原告本於消費借貸及債權讓與之法律關係，請求被告
    給付四萬五千四百三十三元、五萬八千七百七十七元及如主
    文第一、二項所示之利息，為有理由，應予准許。
四、本件係就民事訴訟法第四百二十七條第一項訴訟適用簡易程
    序所為被告敗訴之判決，依同法第三百八十九條第一項第三
    款規定，應依職權宣告假執行。
五、本件訴訟費用額，依後附計算書確定如主文所示金額。
六、據上論結，原告之訴為有理由，依民事訴訟法第四百三十三
    條之三、第七十八條，判決如主文。
中　　華　　民　　國　　111 　年　　11　　月　　16　　日
                              臺北簡易庭
                              法      官  文衍正
以上正本係照原本作成。
如對本判決不服，須於判決送達後二十日內向本庭（臺北市重慶
南路一段一百二十六巷一號）提出上訴狀。（須按他造當事人之
人數附繕本）。如委任律師提起上訴者，應一併繳納上訴審裁判
費。
中　　華　　民　　國　　111 　年　　11　　月　　16　　日
                              書  記  官  高秋芬
訴訟費用計算書：
項        目             金  額（新臺幣）       
第一審裁判費　　           1,110元
合　　　　計　　     　    1,110元 
備註：本件起訴之初原告主請求金額為十二萬四千六百一十元，
      故繳納第一審裁判費超過前揭金額，嗣原告減縮主請求金
      額為十萬四千二百一十元，核屬減縮應受判決事項之聲明
      ，故原告已繳納第一審裁判費超過前揭訴訟費用部分，應
      由原告自行負擔。